Inventaris van het archief van het Ministerie van Onderwijs en Wetenschappen: Directie Hoger Beroepsonderwijs, (1918) 1975-1985 (1987)
Nationaal Archief, Den Haag
- ARCHIEF VAN DE DIRECTIE HOGER BEROEPSONDERWIJS (1918-) 1975-1985 (-1987), A
  - TAAKUITVOERING, 2
    - ORGANISATIE EN INRICHTING VAN HET HOGER ONDERWIJS, 2.3
      - NADERE REGELINGEN NAAR SCHOOLTYPE, 2.3.4
        - Sociale academies en sociaal pedagogisch en agogisch onderwijs (SPO) en opleidingen voor gezondheidszorg (h.b.o.-V), 2.3.4.16
          - Toezicht op het eindexamen, 2.3.4.16.7
            - Eindexamenverslagen en -regelingen van de sociaal pedagogische opleidingen en sociale academies, 1975-1985; 892-939
              - Breda, 1978-1984, Zuidelijke Kader- en Doc.opl., 902
              - Culemborg, 1980-1984, 'De Nijenburgh', 903
              - Culemborg, 1980-1984, Humanistische Opleidingen, 904
              - Driebergen, 1981-1984, 905
              - Ede, 1978-1984, 'de Vijverberg', 906
              - Eindhoven, 1976-1984, 'Den Elzent', 907
              - Eindhoven, 1980-1983, h.b.o.-V, 908
              - Eindhoven, 1982-1984, 'De Bommel', 909
              - Enschede, 1977-1984, 910
              - 's-Gravenhage, 1975-1984, R.k. Sociale Academie, 911
              - 's-Gravenhage, 1976-1984, Haagse Sociale Academie, 912
              - 's-Gravenhage, 1976-1984, Opl. Gezondheidszorg, 913
              - Groningen, 1976-1984, (ASCA), 914
              - Groningen, 1977-1979, Opl. Gezondheidszorg, 915
              - Groningen, 1978-1979, Voortg. Opl. SPO, 916
              - Groningen, 1981-1984, (AGNN), 917
              - Haarlem, 1975-1985, 918
              - Hengelo, 1977-1984, Inrichtings-, Maatschappelijk en Personeelswerk, 919
              - Hengelo, 1977-1984, Kader- en Docentenopl., 920
              - 's-Hertogenbosch,1977-1984, 921
              - Kampen, 1980-1984, 922
              - Leeuwarden, 1977-1984, 'Agogische Academie Friesland', 923
              - Leeuwarden, 1983-1984, Academie voor Expressie en Communicatie, 924
              - Leusden, 1975-1984, 925
              - Middelburg, 1984, 926
              - Nijmegen, 1976-1984, 'De Kopse Hof', 927
              - Nijmegen, 1979, R.k. Instituut voor Voortgezet S.P.O., 928
              - Nijmegen, 1979-1984, R.k. Hogere School voor Verpleegkundigen, 929
              - Rotterdam, 1976-1984, opleiding Maatschappelijk Werk en docentenopleiding voor Verpleegkundigen en Personeelswerk, 930
              - Rotterdam, 1982-1984, opleiding Maatschappelijk Werk, 931
              - Sittard, 1976-1983, 'Mikojel Academie', 932
              - Sittard, 1977-1984, R.k. Sociale Academie, 933
              - Tilburg, 1975-1984, Katholieke Leergangen, 934
              - Tilburg, 1975-1984, 'academie Mens-Arbeid', 935
              - Utrecht, 1975-1984, 936
              - Voorburg, 1977-1984, 937
              - Zwolle, 1975-1984, Gereformeerde Sociale Academie, 938
              - Zwolle, 1981-1983, Academie voor Gezondheidszorg, 939
            - Totstandkoming van richtlijnen voor leerplannen, eindexamenregelingen en het model-diploma voor de voortgezette opleiding gezondheidszorg, 1980-1984; 940
            - Totstandkoming van de regeling tot aanwijzing van gecommitteerden voor het hoger gezondheidszorgonderwijs, 1981-1983; 941
        - Scholen voor Journalistiek, 2.3.4.17
          - Organisatie en inrichting van het onderwijs, 2.3.4.17.1
            - Oprichting, instandhouding en subsidiëring van de School voor Journalistiek te Utrecht, 1964-1968; 942
            - Organisatie en administratie van de School voor de Journalistiek te Utrecht, 1970-1973; 943
          - Opneming in het plan van scholen, 2.3.4.17.2
            - Instelling van het beroep bij de Raad van State door de Gemeentelijke Dagschool voor Journalistiek te Eindhoven inzake de afwijzing van het verzoek om opneming in het plan van scholen, 1978-1983; 944
          - Financiële verantwoording, 2.3.4.17.3
            - Financiële controle door de accountantsdienst van het ministerie op de rekeningen en verantwoordingen van de scholen voor Journalistiek, 1967-1984; 945-947
              - Kampen, 1982-1984, 945
              - Utrecht, 1967-1984, 946
              - Zwolle, 1981-1983, 947
            - Rekening en verantwoording van de School voor Journalistiek te Utrecht, 1976-1980; 948
          - Toezicht op het eindexamen, 2.3.4.17.4
            - Eindexamenreglementen en -verslagen van de School voor Journalistiek te Utrecht, 1976-1984; 949
            - Eindexamenverslagen van de Evangelische School voor Journalistiek te Amersfoort, 1983-1984; 950
            - Eindexamenverslagen van de Academie voor de Journalistiek te Tilburg, 1983-1984; 951
            - Examenregeling en -verslagen van de Christelijke Academie voor de Journalistiek (CAJ) te Kampen, 1984; 952
          - Jubileum, 2.3.4.17.5
            - Toespraak van minister F.H.P. Trip ter gelegenheid van de opening van de cursus Wetenschapsjournalistiek en -voorlichting te Utrecht, 1977; 953
        - School voor Toerisme, 2.3.4.18
          - Organisatie en inrichting van het onderwijs, 2.3.4.18.1
            - Richtlijnen voor de inrichting van het onderwijs aan de School voor Toerisme te Breda, 1976-1983; 954
          - Financiële verantwoording, 2.3.4.18.2
            - Financiële controle op de rekeningen en verantwoordingen van de School voor Toerisme te Breda, 1968-1982; 955
            - Rekening en verantwoording van het Instituut voor Hoger Rekreatief en Toeristisch Onderwijs te Breda, 1975-1986; 956
          - Toezicht op het eindexamen, 2.3.4.18.3
            - Eindexamenreglementen en -verslagen van de School voor Toerisme te Breda, 1973-1984; 957
            - Goedkeuring van wijzigingen op het eindexamenreglement van het Nederlands Wetenschappelijk Instituut voor Toerisme en Rekreatie, 1976, 1978; 958
- DOCUMENTATIE
  - Jaarverslag van het directoraat-generaal voor het Hoger Onderwijs en Wetenschappelijk Onderzoek, over 1981, 1982; 959